臺灣高等法院刑事裁定　　　　　　　　　100年度抗字第253號
抗　告　人
即　受刑人　葉俊麟
上列受刑人因檢察官聲請定其應執行之刑案件，不服臺灣新竹地
方法院中華民國100 年2 月11日裁定（100 年度聲字第74號），
提起抗告，本院裁定如下：
    主  文
抗告駁回。
    理  由
一、原裁定意旨略以：受刑人葉俊麟因犯竊盜等罪，前經臺灣新
    竹地方法院判處如附表所示之刑，均於附表所示之日期確定
    在案，茲檢察官聲請定其應執行之刑，經審核認聲請為正當
    ，爰定其應執行之刑為有期徒刑五年二月。
二、抗告意旨略以：刑法第51條第5 款規定「宣告多數有期徒刑
    者，於各刑中之最長期以上，各刑合併之刑期以下，定其刑
    期」；另同法第2 條第1 項規定「行為後法律有變更者，適
    用行為時之法律，但行為後之法律有利於行為人者，適用最
    有利於行為人之法律。」亦即依民國95年7 月1 日施行之刑
    法，應適用最有利於行為人之法律。另同日修正施行之刑法
    第56條將連續犯之規定廢除，乃因實務界對於同一罪名之認
    定過寬，所謂之概括犯意經常可連綿數年之久，且在採證上
    過於寬鬆，致過度擴張連續犯之概念，併案浮濫造成不公，
    而於修正後，基於連續犯原即為數罪之本質及罪刑公平原則
    ，將過去視為連續犯之數罪，原則上回歸數罪併罰，藉此維
    護刑罰公平性，因此刑法修正後，多次施用毒品之犯行，採
    一罪一罰，定執行刑時應受法律外部及內部規範，始符合立
    法本旨。然所謂之公平原則，觀新制下一罪一罰之相關判決
    ，參照販賣毒品罪之案例，被告所犯販賣第一、二級毒品罪
    行，累計達有期徒刑七百餘年，定執行刑僅為有期徒刑二十
    年；又如詐欺案件，被告犯行達55次，累計刑期達有期徒刑
    二十八年，定執行刑僅為有期徒刑五年六月；又如恐嚇案件
    ，被告犯行達33次，累計刑期達有期徒刑十六年多，定執行
    刑僅為有期徒刑一年二月；又如竊盜案件，被告犯行達28次
    之多，累計刑期達有期徒刑三百零四月，經減刑後，定執行
    刑僅為有期徒刑三年；另諸如強盜、搶奪等案例不勝枚舉。
    以上所舉之定執行刑案例，與抗告人所犯之罪所侵害之法益
    相較，抗告人所犯侵害之法益實屬較低，但定應執行刑之刑
    度反較高度侵害法益行為之刑度為高，其不公之處昭然可見
    ，亦有違比例原則，請求本於公平原則、從新從輕原則，量
    定最有利於抗告人之應執行刑等語。
三、按裁判確定前犯數罪者，併合處罰之；又數罪併罰，有二裁
    判以上者，依刑法第51條之規定，定其應執行之刑；又宣告
    多數有期徒刑者，於各刑中之最長期以上，各刑合併之刑期
    以下，定其刑期，但不得逾三十年，刑法第50條、第53條、
    第51條第5 款分別定有明文。經查，抗告人先後犯有如附表
    編號1 至15所示之罪，經分別判處徒刑確定在案，其中如附
    表編號2 、3 所示之罪，曾經原審法院定應執行刑為有期徒
    刑一年一月，如附表編號4 至7 所示之罪，曾經原審法院定
    應執行刑為有期徒刑二年，如附表編號8 至11所示之罪，曾
    經原審法院定應執行刑為有期徒刑一年二月，如附表編號13
    、14所示之罪，曾經原審法院定應執行刑為有期徒刑九月，
    有各該判決在卷可稽，臺灣新竹地方法院檢察署檢察官依法
    就附表所示各罪再行聲請原審法院定其應執行之刑，經原審
    法院認聲請為正當，爰定其應執行刑為有期徒刑五年二月，
    係如附表所示各罪刑中之最長期以上，各刑合併之刑期以下
    ，合於法律所定之外部界限，復未逾自由裁量之內部界線，
    經核並無不合；又量定應執行刑，除應合於法律所定內、外
    部界線外，並經就各個具體案件斟酌各種情狀，不同具體個
    案間因情狀不同，自無從以不同具體個案量定之應執行刑而
    為比附援引。本件原審法院審酌附表編號1 至15各案之犯罪
    具體情狀量定其應執行之刑，應屬合法允當，且與比例原則
    並無相違。綜上，抗告意旨指摘原裁定不當為無理由，應予
    駁回。
四、據上論結，應依刑事訴訟法第412 條裁定如主文。
中    華    民    國    100    年    3    月    11    日
                  刑事第四庭   審判長法  官  陳筱珮
                                     法  官  陳玉雲
                                     法  官  邱滋杉
以上正本證明與原本無異。
不得再抗告。
                                     書記官  劉貞達
中    華    民    國    100    年    3    月    11    日